【裁判字號】    89,易,3700
【裁判日期】    891211
【裁判案由】    賭博
【裁判全文】
臺灣臺中地方法院刑事判決              八十九年度易字第三七ＯＯ號
    公  訴  人  臺灣臺中地方法院檢察署檢察官
    被      告  辰○○
    選任辯護人  葉涵德律師
    被      告  戊○○
                丑○○
                寅○○
                己○○
                辛○○
                庚○○
                卯○○
                甲○○
                丁○○
                乙○○
                子○○
                丙○○
                壬○○
                癸○○
右列被告等因賭博案件，經檢察官提起公訴（八十九年度偵字第一四八六四號），本
院判決如左：
    主      文
辰○○共同以賭博為常業，處有期徒刑捌月。扣案之撲克單機拾台（含ＩＣ板拾片）
、滿貫大亨貳台（含ＩＣ板貳片）、賓果馬戲團八人座壹台（含ＩＣ板捌片）、賓果
王六人座壹台（含ＩＣ板拾片）、賽馬八人座壹台（含ＩＣ板捌片）、賭資新台幣
萬肆仟元、計分卡壹佰伍拾伍張、員工資料卡壹本、會員資料卡伍本、機台開分報表
肆本，均沒收。
戊○○、寅○○、己○○共同以賭博為常業，各處有期徒刑肆月，如易科罰金均以
佰元折算壹日。扣案之撲克單機拾台（含ＩＣ板拾片）、滿貫大亨貳台（含ＩＣ板貳
片）、賓果馬戲團八人座壹台（含ＩＣ板捌片）、賓果王六人座壹台（含ＩＣ板拾片
）、賽馬八人座壹台（含ＩＣ板捌片）、賭資新台幣萬肆仟元、計分卡壹佰伍拾伍
張、員工資料卡壹本、會員資料卡伍本、機台開分報表肆本，均沒收。
丑○○共同以賭博為常業，累犯，處有期徒刑伍月，如易科罰金以佰元折算壹日。
扣案之撲克單機拾台（含ＩＣ板拾片）、滿貫大亨貳台（含ＩＣ板貳片）、賓果馬戲
團八人座壹台（含ＩＣ板捌片）、賓果王六人座壹台（含ＩＣ板拾片）、賽馬八人座
壹台（含ＩＣ板捌片）、賭資新台幣萬肆仟元、計分卡壹佰伍拾伍張、員工資料卡
壹本、會員資料卡伍本、機台開分報表肆本，均沒收。
辛○○、庚○○、卯○○、甲○○、丁○○、乙○○、子○○、丙○○、壬○○、癸○○在公眾得出入之場所賭博財物，各處罰金肆仟元，如易服勞役均以佰元折算壹
日。扣案之撲克單機拾台（含ＩＣ板拾片）、滿貫大亨貳台（含ＩＣ板貳片）、賓果
馬戲團八人座壹台（含ＩＣ板捌片）、賓果王六人座壹台（含ＩＣ板拾片）、賽馬八
人座壹台（含ＩＣ板捌片）、賭資新台幣萬肆仟元，均沒收。
    事      實
一、辰○○明知自民國八十九年二月五日電子遊戲場業管理條例公布施行後，未依電
    子遊戲場業管理條例之規定，向主管機關辦理電子遊戲場業之營利事業登記證者
    ，不得經營電子遊戲場業，竟於八十九年六月十日，向吳姿蓉頂下位於台中市○○區○○路二段九七號一樓之「亞哥電子遊藝場」公眾得出入之場所經營電子遊
    戲場業，又未辦理營利事業登記而改名為「山海關電子遊藝場」，並在該遊藝場
    內擺設撲克單機十台、滿貫大亨二台、賓果馬戲團八人座一台、賓果王六人座一
    台、賽馬八人座一台，與不特定人賭博財物，並以之為常業。參與賭博之人，每
    次以新台幣（下同）一千元開一千分之方式開分機台押注（即以一比一之方式）
    ，玩畢機台內之剩餘分數，則由員工洗分後以再玩卡交予賭客，或賭客可要求以
    每一分代表一元之比例兌換現金。另丑○○曾於八十四年間因賭博案件，經本院
    判處有期徒刑二月確定，於八十四年八月二十八日以易科罰金執行完畢，仍不思
    俊悔，與戊○○、寅○○及己○○，分別自八十九年八月二日、同年六月七日、
    同年七月十五日及同年七月間某日起，受僱於辰○○，在上揭遊藝場工作，而與
    辰○○共同意圖營利，丑○○、戊○○負責招呼客人及兌換賭金之工作，月薪各
    為新台幣（下同）二萬五千元、三萬元，另寅○○、己○○負責開洗分及打掃之
    工作，月薪均為三萬元，丑○○、戊○○、寅○○、己○○均藉此薪資維生，而
    以之為常業。嗣於八十九年八月十七日凌晨一時許，適有賭客庚○○、甲○○、
    乙○○、丙○○、辛○○、卯○○、丁○○、子○○、壬○○及癸○○等十人，
    在上揭遊藝場賭博財物時，為警當場查獲，並扣得撲克單機十台（含ＩＣ板十片
    ）、滿貫大亨二台（含ＩＣ板二片）、賓果馬戲團八人座一台（含ＩＣ板八片）
    、賓果王六人座一台（含ＩＣ板十片）、賽馬八人座一台（含ＩＣ板八片）等當
    場賭博之器具、自櫃台與戊○○身上取出供兌換之賭資三萬四千元，及辰○○所
    有供犯罪所用之計分卡一百五十五張、員工資料卡一本、會員資料卡五本、機台
    開分報表四本。
二、案經台中市警察局第四分局報請臺灣台中地方法院檢察署檢察官偵查起訴。
    理      由
一訊據被告戊○○、丑○○、辛○○、庚○○、卯○○、甲○○、丁○○、子○○
    對於右揭事實坦承不諱；另訊據被告辰○○固坦承開設電子遊藝場擺設賭博電玩
    與賭客對賭之事實，惟矢口否認有何違反電子遊戲場業管理條例之規定，辯稱：
    其於八十九年八月九日遞件申請營利事業變更登記，於同年九月四日經核准變更
    登記，在未核准前就被查獲云云；又訊據被告寅○○、己○○、乙○○、丙○○
    、壬○○、癸○○均矢口否認有何賭博之犯行，均辯稱：其等不知可以兌換現金
    云云。然查：
(一)、右揭賭博之事實，業據被告辰○○、戊○○、丑○○、辛○○、庚○○、卯○○
    、甲○○、丁○○、子○○等人分別於偵查中及本院審理時自白屬實，核與證人
    張信郎即本件查獲之警員於偵查中證述：「（是否有員警先行進入兌換現金？）
    有，確實有先行入內兌換現金」、「（其開洗分標準？）每天第一次進去一千元
    開二千分，之後每一千元開一千分，若不玩了，則有人員帶到特定地方換錢」、
    「（現場賭資三萬四千元，何處查獲？）戊○○及櫃台上搜獲，戊○○有承認是
    兌換的錢」等情相符，並有照片八張附於偵查卷可稽，復有扣案之撲克單機十台
    （含ＩＣ板十片）、滿貫大亨二台（含ＩＣ板二片）、賓果馬戲團八人座一台（
    含ＩＣ板八片）、賓果王六人座一台（含ＩＣ板十片）、賽馬八人座一台（含Ｉ
    Ｃ板八片）賭資三萬四千元、計分卡一百五十五張、員工資料卡一本、會員資料
    卡五本、機台開分報表四本可資佐證。而被告辰○○為該「山海關電子遊藝場」
    之負責人，其就右開賭博之事實知之最詳，是被告寅○○、己○○、乙○○、丙○○、壬○○、癸○○之辯解顯不足採。
(二)、按未依電子遊戲場業管理條例規定辦理營利事業登記者，不得經營電子遊戲場業
    ，該條例第十五條定有明文，被告辰○○雖於八十九年八月九日遞件申請營利事
    業變更登記，然於同年九月四日經核准變更登記，此有營利事業登記案件收件號
    牌影本一份、營利事業登記證影本一份附於本院卷可稽，其在尚未核准變更登記
    前即開始經營電子遊戲場業，並於核准變更登記前之八十九年八月十七日即被查
    獲，尚難認係合法經營。是被告辰○○之辯解亦係事後卸飾之詞，不足採信，事
    證明確，其違反電子遊戲場業管理條例第十五條規定之犯行，亦堪認定。
(三)、按刑法上所謂常業犯，指反覆以同種類行為為目的之社會活動之職業性犯罪而言
    ，至於犯罪所得之多寡，是否恃此犯罪為唯一之謀生職業，則非所問，縱令兼有
    其他職業，仍無礙於該常業犯罪之成立（最高法院八十五年度台上字第五一Ｏ號
    判例參照）。被告辰○○經營「山海關電子遊藝場」擺設電動賭博機具與賭客對
    賭，顯係恃該項收入維生；另被告丑○○、戊○○、寅○○、己○○均受僱於被
    告辰○○在上開電子遊藝場工作，被告丑○○之月薪為二萬五千元，被告戊○○
    、寅○○、己○○均為三萬元，應均係恃此項收入維生，渠等均屬常業犯，允無
    疑義。
二、核被告辰○○所為，係犯刑法第二百六十七條之常業賭博罪、電子遊戲場業管理
    條例第二十二條之罪；被告丑○○、戊○○、寅○○、己○○，均係犯刑法第二
    百六十七條之常業賭博罪；被告庚○○、甲○○、乙○○、丙○○、辛○○、卯
    ○○、丁○○、子○○、壬○○及癸○○，均犯刑法第二百六十六條第一項前段
    之普通賭博罪。被告辰○○、丑○○、戊○○、寅○○、己○○之間，就常業賭
    博犯行間，有犯意聯絡及行為分擔，均為共同正犯。公訴人認被告丑○○、戊○○、寅○○及己○○係基於幫助之犯意，幫助被告辰○○犯常業賭博罪云云，惟
    被告丑○○、戊○○、寅○○、己○○均係受僱於被告辰○○，渠等間已有共同
    犯意之聯絡，且實際均在上開電子遊戲場分擔工作，亦有行為之分擔，應屬共同
    正犯，公訴人之認定尚有未洽，併此敘明。被告辰○○所犯上開二罪間，有方法
    、結果之牽連關係，為牽連犯，應依刑法第五十五條之規定，從一重之常業賭博
    罪處斷。查被告丑○○曾於八十四年間因賭博案件，經本院判處有期徒刑二月確
    定，於八十四年八月二十八日以易科罰金執行完畢，此有臺灣高等法院被告全國
    前案紀錄表及臺灣台中地方法院檢察署刑案資料查註紀錄表各一份附卷可稽，其
    於前案執行完畢後，五年內再犯本件有期徒刑以上之罪，係屬累犯，應依刑法第
    四十七條規定加重其刑。爰分別審酌被告十五人犯罪之動機、目的、手段、其等
    品性及智識程度、被告丑○○、戊○○、寅○○、己○○，均係受僱者，分擔之
    工作係屬次要、查獲之電動賭博機具有十五台之多，所生之危害非輕、及其等犯
    罪後之態度等一切情狀，各量處如主文所示之刑，並就被告戊○○、丑○○、寅
    ○○、己○○部分均諭知易科罰金之折算標準，另就被告庚○○、甲○○、乙○○、丙○○、辛○○、卯○○、丁○○、子○○、壬○○及癸○○部分諭知易服
    勞役之折算標準。扣案之撲克單機十台（含ＩＣ板十片）、滿貫大亨二台（含Ｉ
    Ｃ板二片）、賓果馬戲團八人座一台（含ＩＣ板八片）、賓果王六人座一台（含
    ＩＣ板十片）、賽馬八人座一台（含ＩＣ板八片）係當場賭博之器具，賭資三萬
    四千元係在兌換籌碼處之財物，均應依刑法第二百六十六條第二項之規定宣告沒
    收；另計分卡一百五十五張、員工資料卡一本、會員資料卡五本及機台開分報表
    四本等物，係被告辰○○所有供犯賭博罪所用之物，業據被告辰○○供承在卷，
    爰依刑法第三十八條第一項第二款之規定沒收之。
據上論斷，應依刑事訴訟法第二百九十九條第一項前段、電子遊戲場業管理條例第二
十二條、刑法第十一條前段、第二十八條、第二百六十七條、第二百六十六條第一項
前段、第二項、第五十五條、第四十七條、第四十一條、第四十二條第二項、第三十
八條第一項第二款、罰金罰鍰提高標準條例第一條前段、第二條，判決如主文。
中    華    民    國      八十九      年      十二      月      十一    日
                                      臺灣台中地方法院刑事第七庭
                                          法  官  簡源希
右正本證明與原本無異。
如不服本判決，應於判決送達後十日內向本院提出上訴狀，上訴於臺灣高等法院臺中
分院( 須附繕本 )。
                              書記官
中    華    民    國      八十九      年       十二      月     十二    日
附錄論罪科刑法條：
刑法第二百六十六條第一項前段：在公共場所或公眾得出入之場所賭博財物者，處一
                              千元以下罰金。
刑法第二百六十七條：以賭博為常業者，處二年以下有期徒刑，得併科一千元以下罰
                    金。
                  （罰金部分依罰金罰鍰提高標準條例提高為十倍）。
電子遊戲場業管理條例第二十二條：違反第十五條規定者，處行為人一年以下有期徒
                                刑、拘役或科或併科新台幣五十萬元以上二百五
                                十萬元以下罰金。


司法院資訊處製作；財團法人民間司法改革基金會備份。
